臺灣雲林地方法院刑事裁定
110年度單聲沒字第122號
聲  請  人  臺灣雲林地方檢察署檢察官
受  刑  人  涂家瑞


            蔡舒閔


            許竣雄


            蔡秉豐


上列聲請人因受刑人即被告等賭博案件（109年度偵字第1377號
、少連偵字第2號），聲請單獨宣告沒收（109年度緩字第456號
、第457號、第458號、第459號），本院裁定如下：
    主  文
扣案如附表編號1至16、19至21所示之物，均沒收之。
其餘聲請駁回。
    理  由
一、聲請意旨略以：受刑人即被告甲○○、丁○○、乙○○、丙○○前均
    因賭博案件，經臺灣雲林地方檢察署（下稱雲林地檢署）檢
    察官以109年度偵字第1377號、少連偵字第2號為緩起訴處分
    ，於民國109年5月11日確定，嗣於110年5月10日緩起訴期滿
    未經撤銷。扣案如附表編號1至21所示之物均係被告4人所有
    供犯意圖營利聚眾賭博罪所用之物，爰依刑事訴訟法第259
    條之1、刑法第38條第2項前段規定，聲請宣告沒收。
二、供犯罪所用、犯罪預備之物或犯罪所生之物，屬於犯罪行為
    人者，得沒收之，為刑法第38條第2項前段所明定。又檢察
    官依第253條或第253條之1為不起訴或緩起訴之處分者，對
    刑法第38條第2項、第3項之物及第38條之1第1項、第2項之
    犯罪所得，得單獨聲請法院宣告沒收，刑事訴訟法第259條
    之1亦有規定。　　
三、查被告4人前因賭博案件，經雲林地檢署檢察官於109年4月2
    1日以109年度偵字第1377號、少連偵字第2號為緩起訴處分
    ，經依職權送請再議，由臺灣高等檢察署臺南檢察分署檢察
    長於109年5月11日以109年度上職議字第2028號處分書駁回
    再議確定，嗣於110年5月10日緩起訴期滿未經撤銷等情，有
    臺灣高等法院被告前案紀錄4份在卷可參，並經本院核閱卷
    附上開緩起訴處分書、駁回再議處分書、緩起訴處分命令通
    知書確認無訛。就附表所示之物沒收與否，說明如下：
　㈠扣案如附表編號1至6、14、15所示之物，均為被告即本案非
    法地下簽賭站負責人甲○○所有，供被告即其員工丁○○、乙○○
    、丙○○共同經營非法地下簽賭站所用之物，業據被告甲○○於
    警詢、偵訊時供承明確。
  ㈡扣案如附表編號7至13所示手機，分別為被告丁○○、乙○○、丙○○、共犯少年林○紳持用(見附表編號7至13「備註」欄)，而
    警方在本案賭博機房共扣得13支手機，被告丁○○等人供稱部
    分為工作機，部分則為其等私人所有等語，其等私人所有6
    支手機業經檢察官發還等情，有雲林地檢署檢察官扣押(沒
    收)物品處分命令1紙、發還沒收物扣押物受領書3紙在卷可
    稽，足認附表編號7至13所示手機為被告甲○○提供之工作機
    。
　㈢扣案如附表編號16所示隨身碟，內含被告等人在本案賭博機
    房工作時餐飲花費紀錄，編號19所示帳冊為工作教學及賭客
    註冊、儲值統計，均為被告丁○○所有、所製作，屬供犯本案
    賭博犯行所用之物。 
　㈣扣案如附表編號20所示監視器主機（含螢幕鏡頭）1臺，被告
    甲○○於警詢時供稱為其所有，但與本案無關等語，惟該監視
    器主機乃架設在賭博機房內，有現場查獲照片1張存卷可查
    ，堪認與營運機房有關，為犯罪所用之物。　
　㈤扣案如附表編號21所示新臺幣1萬800元，被告甲○○、丁○○均
    供稱係被告甲○○提供給被告丁○○用來當餐費及雜支使用等語
    確實，足認為經營賭博機房開銷預備金，而屬預備供本案犯
    行所用之物。
　㈥從而，扣案如附表編號1至16、19至21所示之物，揆諸前開規
    定，應依刑法第38條第2項前段規定宣告沒收，聲請人此部
    分聲請為有理由，應予准許。至其餘扣案如附表編號17、18
    所示之物，被告甲○○稱與本案無關等語，卷內復無證據證明
    該2物品與本案犯行有涉，故此部分聲請為無理由，應予駁
    回。
四、依刑事訴訟法第259條之1，刑法第38條第2項前段、第40條
    第2項規定，裁定如主文。 　
中　　華　　民　　國　　110 　 年　  9 　 月　　27　  日
                  刑事第二庭   法  官   黃麗竹
以上正本證明與原本無異。
如不服本裁定應於送達後5日內向本院提出抗告狀(應附繕本)。
                               書記官   黃巧吟　　
中　　華　　民　　國　　110  　年　　9  　月　　27　　日

附表：檢察官聲請沒收之扣案物
編號 扣案物品名稱、數量   備註 1 電腦主機1臺（含螢幕1個、鍵盤、滑鼠） 甲○○所有供犯意圖營利聚眾賭博罪所用。 2 電腦主機1臺（含螢幕2個、鍵盤、滑鼠）  3 電腦主機1臺（含螢幕2個、鍵盤、滑鼠）  4 電腦主機1臺（含螢幕2個、鍵盤、滑鼠）  5 電腦主機1臺（含螢幕2個、鍵盤、滑鼠）  6 電腦主機1臺（含螢幕2個、鍵盤、滑鼠）  7 ASUS廠牌手機1支(無SIM卡) 甲○○所有供犯意圖營利聚眾賭博罪所用(扣押物品目錄表記載持有人林○紳)。 8 SAMSUNG廠牌手機1支(無SIM卡) 甲○○所有供犯意圖營利聚眾賭博罪所用(扣押物品目錄表記載持有人乙○○)。 9 HTC廠牌手機1支(無SIM卡)  10 SAMSUNG廠牌手機1支(無SIM卡) 甲○○所有供犯意圖營利聚眾賭博罪所用(扣押物品目錄表記載持有人丙○○)。 11 HTC廠牌手機1支(無SIM卡)  12 ASUS廠牌手機1支(無SIM卡) 甲○○所有供犯意圖營利聚眾賭博罪所用(扣押物品目錄表記載持有人丁○○)。 13 SAMSUNG廠牌手機1支(無SIM卡)  14 員工、薪資獎勵說明5張 甲○○所有供犯意圖營利聚眾賭博罪所用。 15 交戰手冊7本  16 隨身碟1個 丁○○所有供犯意圖營利聚眾賭博罪所用。 17 康和證券存摺1本（戶名：甲○○） 甲○○所有，無證據證明與本案有關。 18 臺新銀行嘉義分行存摺1本（戶名：甲○○）  19 帳冊1本 丁○○所有供犯意圖營利聚眾賭博罪所用。 20 監視器主機（含螢幕鏡頭）1臺 甲○○所有供犯意圖營利聚眾賭博罪所用。 21 新臺幣1萬800元 甲○○所有預備供犯意圖營利聚眾賭博罪所用。